【裁判字號】    95,毒抗,31
【裁判日期】    950330
【裁判案由】    聲請觀察勒戒
【裁判全文】
臺灣高等法院高雄分院刑事裁定          95年度毒抗字第31號
抗  告  人
即  被  告  甲○○
上列抗告人因聲請觀察勒戒案件，不服臺灣澎湖地方法院中華民
國95年3 月7 日裁定（95年度毒聲字第9 號），提起抗告，本院
裁定如下：
    主  文
抗告駁回。
    理  由
一、本件原審以：(一)本件聲請意旨如附件檢察官聲請書所載。(二)
    經核屬實，應依毒品危害條例第20條第1 項、觀察勒戒處分
    執行條例第3 條第1 項之規定，裁定被告甲○○應送勒戒處
    所觀察、勒戒。
二、抗告意旨略以：警方前來搜索時，並未查獲被告有任何安非
    他命或吸食工具，至於手機通聯譯文中之「有沒有」或「沒
    有嗎」，亦不得逕認係向林煌翔購買安非他命之代號，況且
    被告之尿液亦無呈陽性反應，檢方以被告甲○○施用安非他
    命為由聲請觀察勒戒，原審裁定照准，自有未合。被告甲○
    ○平日需全天候照顧極重度身心障礙之婆婆李洪秋順，爰依
    法提起抗告，請求撤銷原裁定云云。
三、經查：抗告人即被告甲○○已經於警詢中自白其自94年4 、
    5 月間之某日起，在澎湖縣湖西鄉隘門村22-3號吸食第二級
    毒品安非他命，復於檢察官偵查中亦坦承其確有施用安非他
    命，該毒品係向林煌翔買的，購買毒品時是以家中之電話00
    00000 號及手機電話0000000000號連絡，被告會問林煌翔「
    有沒有」，他說「有」，就表示有毒品賣等情不諱。此外復
    有0000000000號手機與林煌翔之0000000000號手機之通聯紀
    錄6 紙附卷可稽，足見被告確有施用第二級毒品安非他命無
    訛。至被告之尿液雖未呈陽性反應，有濫用藥物檢驗報告1
    份可證，惟按甲基安非他命經口服投與後，約百分之70於24
    小時內可自尿液中排出，其尿液內含甲基安非他命成分之檢
    出，與投與甲基安非他命的量、個人體質、檢驗儀器之精密
    度有關，通常採尿化驗是否呈陽性反應，應以投與後24小時
    內所採者為宜，此有行政院衛生署藥物食品檢驗局（80）藥
    檢壹字第4529號函可稽，依上開函文解釋，僅能證明被告於
    採尿前24小時內未施用第二級毒品安非他命，仍不足為被告
    並未施用第二級毒品之有利認定。至被告平日需全天候照顧
    極重度身心障礙之婆婆李洪秋順一節，係被告個人之私事，
    不能據此免除法律所規定之觀察勒戒處分，併予敘明。本件
    抗告，並無理由，應予駁回。
據上論結，應依刑事訴訟法第412 條，裁定如主文。
中    華    民    國    95    年    3     月    30    日
            刑事第五庭  審判長法  官  曾永宗
                              法  官  陳  箐
                              法  官  任森銓
不得再抗告。
中    華    民    國    95    年    3     月    30    日
                              書記官  蘇恒仁


司法院資訊處製作；財團法人民間司法改革基金會備份。
